pl: Obsługa przenośnika: Elektromagnetyczny; Napędzany grawitacją; Ręczny; Zasilany; Inne
sv: Transportördrift: Elektromagnetisk; Gravitationsdriven; Manuell; Drivs; Övrigt
fi: Kuljettimen toiminta: Sähkömagneettinen; Painovoimavetoinen; Manuaalinen; Virtalähde; Muu
zh-CN: 输送机操作: 电磁; 重力驱动; 手动; 电源型; 其他
ru: Способ работы конвейера: Электромагнитный; Гравитационный; Ручной; Электропривод; Другой
nl: Transportbandbediening: Elektromagnetisch; Door zwaartekracht aangedreven; Handmatig; Met voeding; Andere
it: Funzionamento del trasportatore: Elettromagnetico; Guidato dalla gravità; Manuale; Alimentato; Altro
sk-SK: Prevádzka dopravníka: Elektromagnetické; Gravitačný pohon; Manuálny; Napájaný; Iné
ro-RO: Funcționare transportor: Electromagnetic; Acționat de gravitație; Manual; Alimentat; Altele
th: การทำงานของสายพานลำเลียง: แม่เหล็กไฟฟ้า; แบบใช้แรงโน้มถ่วง; มือเข็น; มีแอมป์ขยายเสียง; อื่นๆ
cs: Provoz dopravníku: Elektromagnetický; Poháněno gravitací; Ruční; Napájeno; Jiné
vi: Vận hành băng tải: Điện từ; Điều khiển bằng trọng lực; Xe lăn thủ công; Có khuếch đại công suất; Khác
lt-LT: Konvejerio veikimas: Elektromagnetinis; Varomas gravitacijos; Rankinis; Akumuliatorinis; Kita
sl-SI: Delovanje transportnega traku: Elektromagnetno; Poganja gravitacija; Ročno; Napajano; Drugo
hr-HR: Način rada tekuće vrpce: Elektromagnetski; Pokretan gravitacijom; Ručno; Na struju; Ostalo
de: Betrieb der Förderanlage: Elektromagnetisch; Schwerkraftgetrieben; Manuell; Mit Power; Sonstiges
bg-BG: Работа на конвейер: Електромагнитен; Задвижван от гравитацията; Ръчен; Със захранване; Други
tr: Konveyör çalışması: Electromagnetic; Yerçekimi destekli; Manuel; Güçlendirilmiş; Diğer
da: Transportørdrift: Elektromagnetisk; Tyngdekraftsdrevet; Manuel; Strømdrevet; Andet
fr: Fonctionnement du convoyeur: Électromagnétique; Entraînement par gravité; Manuel; Alimenté; Autre
es: Funcionamiento del transportador: Electromagnético; Impulsado por la gravedad; Manual; Alimentado; Otros
pt-BR: Operação do transportador: Eletromagnético; Movido por gravidade; Manual; Com plataforma; Outro
ja: コンベヤーの運転: 電磁; 重力駆動; 手動; 電源付き; その他
el: Λειτουργία μεταφορέα: Ηλεκτρομαγνητικός; Κινούμενος από τη βαρύτητα; Χειροκίνητο; Τροφοδοτούμενος; Άλλο
zh-TW: 輸送機操作: 電磁; 重力驅動; 手動; 主動; 其他
hu: Szállítószalag működése: Elektromágneses; Gravitációs; Manuális; Elektromos; Egyéb
pt-PT: Operação de transportadora: Eletromagnético; Acionado por gravidade; Manual; Com amplificadores; Outro
en: Conveyor operation: Electromagnetic; Gravity-driven; Manual; Powered; Other
nb: Transportørdrift: Elektromagnetisk; Tyngdekraftsdrevet; Manuell; Elektrisk; Annet
ko: 컨베이어 작동: 전자기; 중력 구동; 수동; 전원; 기타